臺灣苗栗地方法院刑事判決
110年度交易字第204號
公  訴  人  臺灣苗栗地方檢察署檢察官
被      告  徐得富



上列被告因公共危險案件，經檢察官提起公訴（110年度偵字第3
428號），嗣經當事人雙方合意且被告認罪，由檢察官聲請改依
協商程序而為判決，本院裁定由受命法官獨任進行協商程序，判
決如下：
    主  文
徐得富服用酒類，致不能安全駕駛而駕駛動力交通工具，處有期
徒刑伍月，如易科罰金，以新臺幣壹仟元折算壹日。
    犯罪事實及理由
一、本件犯罪事實及證據，均引用檢察官起訴書之記載（如附件
    ），並更正、補充如下：
　㈠犯罪事實欄一第1至3行關於徐得富前案紀錄之記載及「詎其
    仍不知悔改，復」均刪除；第3至4行「110年5月13日上午10
    時至11時許」更正為「民國110年5月13日上午10時許起至11
    時許止」；第5至6行「飲用摻酒類之雞湯後，已達不能安全
    駕駛動力交通工具之程度，仍」更正為「，飲用摻有米酒之
    雞湯3碗後，致其不能安全駕駛動力交通工具，仍基於酒後
    駕駛動力交通工具之犯意，」；
　㈡證據並所犯法條欄證據清單編號2「在警詢之證述」更正為「
    於警詢時之證述」。
　㈢證據部分補充：「證號查詢機車駕駛人1份」、「被告徐得富
    於本院準備程序中之自白」（見偵卷第75頁，本院卷第29至
    30頁）。
二、核被告所為，係犯刑法第185條之3第1項第2款之服用酒類致
    不能安全駕駛而駕駛動力交通工具罪。
三、本件經檢察官與被告於審判外達成協商之合意且被告已認罪
    ，其合意內容為：被告願受科刑之範圍為有期徒刑5月，如
    易科罰金，以新臺幣1,000元折算1日。經查，上開協商合意
    並無刑事訴訟法第455條之4第1項所列情形之一，檢察官聲
    請改依協商程序而為判決，本院爰不經言詞辯論，於協商合
    意範圍內為協商判決。
四、應適用之法條：刑事訴訟法第455條之2第1項、第455條之4
    第2項、第455條之8、第454條第2項，刑法第185條之3第1項
    第2款、第41條第1項前段，刑法施行法第1條之1第1項。
五、本判決除有刑事訴訟法第455條之4第1項第1款、第2款、第4
    款、第6款、第7款所定情形之一，或違反同條第2項規定者
    外，不得上訴。如有前述例外得上訴之情形，又不服本判決
    ，得自判決送達之日起20日內，向本院提出上訴書狀併附理
    由，上訴於第二審法院。
本案經檢察官林宜賢提起公訴，檢察官蕭慶賢到庭執行職務。
中　　華　　民　　國　　110 　年　　10　　月　　5 　　日
　　　　　　　　　刑事第一庭　法　官　高御庭
以上正本證明與原本無異。　　　　　　　　
中　　華　　民　　國　　110 　年　　10　　月　　5 　　日
　　　　　　　　　　　　　　　書記官　林怡芳
附錄本案論罪科刑法條全文：
中華民國刑法第185條之3
駕駛動力交通工具而有下列情形之一者，處2年以下有期徒刑，
得併科20萬元以下罰金：
一、吐氣所含酒精濃度達每公升零點二五毫克或血液中酒精濃度
    達百分之零點零五以上。
二、有前款以外之其他情事足認服用酒類或其他相類之物，致不
    能安全駕駛。
三、服用毒品、麻醉藥品或其他相類之物，致不能安全駕駛。
因而致人於死者，處3年以上10年以下有期徒刑；致重傷者，處1
年以上7年以下有期徒刑。
曾犯本條或陸海空軍刑法第54條之罪，經有罪判決確定或經緩起
訴處分確定，於五年內再犯第1項之罪因而致人於死者，處無期
徒刑或5年以上有期徒刑；致重傷者，處3年以上10年以下有期徒
刑。
附件
臺灣苗栗地方檢察署檢察官起訴書
                                     110年度偵字第3428號
　　被　　　告　徐得富　男　33歲（民國00年00月0日生）
　　　　　　　　　　　　住苗栗縣○○市○○里○○○00巷0號
　　　　　　　　　　　　居苗栗縣○○市○○路000號4樓之5
　　　　　　　　　　　　國民身分證統一編號：Z000000000號
上列被告因公共危險案件，業經偵查終結，認應提起公訴，茲將
犯罪事實及證據並所犯法條分敘如下：
　　　　犯罪事實
一、徐得富曾犯3次酒後駕車之公共危險案件，第2次經法院判處
    有期徒刑4月確定，於民國105年3月8日易科罰金執行完畢(
    不構成累犯)。詎其仍不知悔改，復於110年5月13日上午10
    時至11時許，在其位於苗栗縣○○市○○路000號4樓之5居所飲
    用摻酒類之雞湯後，已達不能安全駕駛動力交通工具之程度
    ，仍於同日中午12時30分許，騎乘車牌號碼000-0000號普通
    重型機車上路。嗣於同日中午12時41分許，行經苗栗縣苗栗
    市恭敬路與信義街交岔路口時，失控與林君怡所騎乘之車牌
    號碼000-000號輕型機車發生擦撞（林君怡未受傷）。嗣警
    據報前往處理，並對徐得富施以吐氣酒精濃度測試，於同日
    中午12時59分許，測得其吐氣所含酒精濃度為每公升0.24毫
    克，警方並於同日下午1時50分許至下午1時55分止，對徐得
    富施以測試觀察，經觀察結果發現其有酒容、酒氣，且令其
    做直線測試、平衡動作及同心圓測試結果，發現其有「步行
    時左右搖晃，腳步不穩」、「腳步離開測試的直線」、「身
    體前後或左右搖擺不定」、「手腳部顫抖，身體無法保持平
    衡」等不能安全駕駛之情形而查獲。
二、案經苗栗縣警察局苗栗分局報告偵辦。
　　　　證據並所犯法條
一、證據清單及待證事實：
編號 證據清單 待證事實 1 被告徐得富之自白 坦承上開犯罪事實。 2 證人林君怡在警詢之證述 上開犯罪事實。 3 酒精測定紀錄表、財團法人工業技術研究院呼氣酒精測試器檢定合格證書影本、苗栗縣警察局舉發違反道路交通管理事件通知單影本、道路交通事故現場圖、道路交通事故調查報告表㈠㈡、現場暨車損照片等 上開犯罪事實。  4 刑法第185條之3第1項第2款案件測試觀察紀錄表 經對被告施以測試觀察，經觀察結果發現其有酒容、酒氣，且令其做直線測試、平衡動作及同心圓測試結果，發現其有「步行時左右搖晃，腳步不穩」、「腳步離開測試的直線」、「身體前後或左右搖擺不定」、「手腳部顫抖，身體無法保持平衡」等情形，足認被告為警查獲時，其體內所含之酒精濃度客觀上確實已使其達不能安全駕駛之程度。 
二、核被告徐得富所為，係犯刑法第185條之3第1項第2款之公共
    危險罪嫌。
三、依刑事訴訟法第251條第1項提起公訴。
　　此　致
臺灣苗栗地方法院
中　　華　　民　　國　 110　　年　　6 　　月　　28　　日
　                            檢察官　林宜賢
本件證明與原本無異
中　　華　　民　　國　 110　　年　　7 　　月　　9 　　日
                              書記官  張穎文

所犯法條：
刑法第185條之3第1項第2款
駕駛動力交通工具而有下列情形之一者，處 2 年以下有期徒刑
，得併科 20 萬元以下罰金：
一、吐氣所含酒精濃度達每公升零點二五毫克或血液中酒精濃度
    達百分之零點零五以上。
二、有前款以外之其他情事足認服用酒類或其他相類之物，致不
    能安全駕駛。
三、服用毒品、麻醉藥品或其他相類之物，致不能安全駕駛。